臺灣嘉義地方法院民事裁定
110年度勞訴字第10號 
原      告  黃詠瑞  
訴訟代理人  李佳真  
被      告  南華大學
法定代理人  林聰明  
訴訟代理人  洪添福  
上列原告與被告間請求確認僱傭關係(含併請求給付工資)事件，
原告起訴未據繳納裁判費。
一、按因定期給付涉訟，其訴訟標的之價額，以權利存續期間之
    收入總數為準；期間未確定時，應推定其存續期間。但超過
    5年者，以5年計算。因確認僱傭關係或給付工資、退休金或
    資遣費涉訟，勞工或工會起訴或上訴，暫免徵收裁判費3分
    之2。有關勞動事件之處理，依本法之規定；本法未規定者
    ，適用民事訴訟法及強制執行法之規定，勞動事件法第11條
    、第12條第1項、第15條分別著有規定。次按以一訴主張數
    項標的者，其價額合併計算之；但所主張之數項標的互相競
    合或應為選擇者，其訴訟標的價額，應依其中價額最高者定
    之。以一訴附帶請求其孳息、損害賠償、違約金或費用者，
    不併算其價額。因財產權而起訴，其訴訟標的之金額或價額
    在新臺幣十萬元以下部分，徵收一千元；逾十萬元至一百萬
    元部分，每萬元徵收一百元；逾一百萬元至一千萬元部分，
    每萬元徵收九十元；逾一千萬元至一億元部分，每萬元徵收
    八十元；逾一億元至十億元部分，每萬元徵收七十元；逾十
    億元部分，每萬元徵收六十元；其畸零之數不滿萬元者，以
    萬元計算，民事訴訟法第77條之2、第77條之13亦分別定有
    明文。第按原告之訴，有起訴不合程式或不備其他要件者，
    法院應以裁定駁回之；但其情形可以補正者，審判長應定期
    間先命補正，民事訴訟法第249條第1項第6款著有規定。二
、查原告請求：㈠確認原告與被告間之僱傭關係自民國109年
    10月25日迄今存在；㈡被告應自109年10月25日起至110年10
    月25日止，按月給付原告新臺幣（下同）34,907元及其法定
    遲延利息。前開第1項聲明請求確認僱傭關係存在，與第2項
    聲明請求按月給付薪資部分，雖為不同訴訟標的，惟自經濟
    上觀之，其訴訟目的一致，不超出終局標的範圍，訴訟標的
    之價額，應擇其中價額較高者定之，此部分係屬因定期給付
    涉訟，是計算本件訴訟標的金額或價額，自應按照因定期給
    付而涉訟，以權利存續期間之收入總數為標準。而原告主張
    前開薪資總金額即本件訴訟標的價額為471,245元，依民事
    訴訟法第77條之13規定，本應徵收第一審裁判費5,180元。
    然依前開勞動事件法第12條第1項規定暫免徵收裁判費3分之
    2後，原告應預納之裁判費計為1,727元【計算式：5,180元
    ×1/3 ）＝1,727元；元以下4捨5入】。茲依前開規定，限原
    告於收受本裁定送達後5日內補繳，若逾期未繳，即駁回原
    告之訴。
三、依勞動事件法第15條，民事訴訟法第249條第1項第6款，裁
    定如主文。
中　　華　　民　　國　　110 　年　　4 　　月　　14　　日
                  民事第二庭法　官　陳卿和
以上正本證明與原本無異。
如不服本裁定關於核定訴訟標的價額部分，應於本裁定送達後10
日內向本院提出抗告狀，並繳納抗告費新臺幣1,000元；其餘關
於命補繳裁判費部分，不得抗告。
中　　華　　民　　國　　110 　年　　4 　　月　　15　　日
                            書記官　柯凱騰